臺灣高等法院臺中分院刑事判決　　　　99年度上訴字第2251號
　　　　　　　　　　　　　　　　　　99年度上訴字第2252號
上　訴　人
即　被　告　邱鼎坤
選任辯護人　張智宏律師
上列上訴人因毒品危害防制條例等案件，不服臺灣苗栗地方法院
99 年度訴字第310號、593號中華民國99年10月15日第一審判決
（起訴案號：臺灣苗栗地方法院檢察署99年度偵字第2059號，追
加起訴案號：同署99年度偵字第4383號），提起上訴，本院判決
如下：
    主  文
原判決撤銷。
邱鼎坤犯如附表三所示之罪，各處如同表各該項所示之刑。應執
行有期徒刑玖年捌月，沒收部分併執行之。
其餘關於轉讓禁藥甲基安非他命予陳正江部分，無罪。
    事  實
一、邱鼎坤明知甲基安非他命係政府列管之第二級毒品，任何人
    均不得非法持有、販賣，竟為圖牟利，基於販賣第二級毒品
    甲基安非他命以營利之犯意，並以其胞姐邱紫誼所有不詳廠
    牌行動電話（序號為：000000000000000號，內當時裝有門
    號0000000000號之門號卡1張）與購毒者接洽聯繫交易第二
    級毒品甲基安非他命事宜。適有附表一所示之購毒者湯麗美
    ，於附表四所示之通話聯繫時間，前後3次以如附表四之電
    話撥打邱鼎坤上開行動電話，與邱鼎坤聯繫購買甲基安非他
    命事宜，邱鼎坤即在附表一所示時間、地點，以如附表一所
    示聯繫買賣方式，向湯麗美取得如附表一所示價金、不正利
    益，前後3次將甲基安非他命各1包交付予湯麗美，而販賣甲
    基安非他命予湯麗美，並完成交易。
二、邱鼎坤明知第二級毒品安非他命並非合法藥品而為禁藥，依
    法不得轉讓，而安非他命類之藥品，確實在民國69年12月8
    日即經行政院衛生署以衛署藥字第30114 號公告禁止輸入、
    製造、販賣，而屬於藥事法第22條第1 款所規定之禁藥。惟
    邱鼎坤仍基於轉讓安非他命之犯意，於附表二編號1所示之
    時間，在其苗栗縣銅鑼鄉興隆村興隆132號之住處，轉讓甲
    基安非他命1包予湯麗美1次。
三、案經苗栗縣警察局刑事警察大隊移請臺灣苗栗地方法院檢察
    署檢察官偵查起訴及追加起訴。
    理  由
壹、證據能力部分：
一、本判決下列所引證人湯麗美、陳正江於偵查具結之證述，具
    有證據能力：
(一)、按被告以外之人於審判外之言詞或書面陳述，除法律有規定
    者外，不得作為證據。刑事訴訟法第159條第1項定有明文。
    復按被告以外之人於偵查中向檢察官所為之陳述，除顯有不
    可信之情況者外，得為證據，刑事訴訟法第159條之1第2項
    則有明文規定。按檢察官職司追訴犯罪，就審判程式之訴訟
    構造言，檢察官係屬與被告相對立之當事人一方，偵查中對
    被告以外之人所為之偵查筆錄，或被告以外之人向檢察官所
    提之書面陳述，性質上均屬傳聞證據。自理論上言，如未予
    被告反對詰問、適當辯解之機會，一律准其為證據，似有違
    當事人進行主義之精神，對被告之防禦權亦有所妨礙；然而
    現階段刑事訴訟法規定檢察官代表國家偵查犯罪、實施公訴
    ，必須對於被告之犯罪事實負舉證之責，依法其有訊問被告
    、證人及鑑定人之權，證人、鑑定人且須具結，而實務運作
    時，偵查中檢察官向被告以外之人所取得之陳述，原則上均
    能遵守法律規定，不致違法取供，其可信性極高，為兼顧理
    論與實務，乃於修正刑事訴訟法時，增列第159條之1第2項
    ，明定被告以外之人（含被害人、證人等）於偵查中向檢察
    官所為陳述，除顯有不可信之情況者外，得為證據，並於92
    年9月1日施行（最高法院94年度臺上字第7416號判決意旨參
    照）。又所謂「顯有不可信性」，係指陳述是否出於供述者
    之真意、有無違法取供情事之信用性而言，故應就偵查或調
    查筆錄製作之原因、過程及其功能等加以觀察其信用性，據
    以判斷該傳聞證據是否有顯不可信或有特別可信之情況而例
    外具有證據能力，並非對其陳述內容之證明力如何加以論斷
    ，二者之層次有別，不容混淆（最高法院94年度臺上字第62
    9號判決要旨可參）。
(二)、經查，本案證人湯麗美、陳正江在檢察官偵訊時以證人身分
    所為之證詞，均有經檢察官告以證人具結之義務及偽證之處
    罰，並經渠等具結在卷以擔保其等證述之真實性（各見2059
    偵卷第102頁、773他卷第26頁）。嗣在原審審理時，使證人
    陳正江立於證人之身分予當事人及辯護人詰問之機會，本院
    審理時，亦使證人湯麗美立於證人之身分予當事人及辯護人
    詰問之機會。本院審酌當事人及被告辯護人於本院審理時，
    均未主張或釋明證人湯麗美、陳正江在檢察官偵訊時所為之
    證詞，有任何客觀具「顯有不可信」之情形，證人湯麗美關
    於被告部分之偵訊筆錄陳述過程，並經本院當庭勘驗，發現
    ：勘驗過程，未見檢方有對證人湯麗美施用強暴、脅迫、利
    誘、詐欺、疲勞訊問或其他不正之方法；詢答、訊答之過程
    中，證人湯麗美並未向檢方表示有精神不濟或其他精神上有
    障礙的情形，而請求檢方暫緩詢問、訊問或免於詢問、訊問
    ；詢答過程中，證人黃建宏能正常專注正常應答，達會時語
    氣尚屬平順流暢，並無不解題意或出現呆滯而未予回答的情
    形，全部詢答過程，除證人湯麗美對於臺灣苗栗地方法院檢
    察署99年度偵字第2059號卷第100頁第三個問題，書記官漏
    載「他叫我幫他出錢」外，其餘部分均與偵查中書記官記載
    之筆錄相符各節，有本院勘驗筆錄可佐（見本院卷第195頁
    背面、196頁）。查無證據顯示湯麗美、陳正江偵訊時之證
    詞係遭受強暴、脅迫、詐欺、利誘等外力干擾情形，或在影
    響渠等心理狀況致妨礙渠等自由陳述等顯不可信之情況下所
    為，依據刑事訴訟法第159條之1第2項之規定，應認證人湯
    麗美、陳正江在檢察官偵訊時所為之證詞，均應具有證據能
    力。
二、又按所謂被告以外之人於審判外之陳述，係指被告以外之人
    就其曾經參與或見聞之事實，事後追憶並於審判外為陳述者
    而言。如被告以外之人係被告犯罪之共同正犯、共犯、相對
    人、被害人或其他關係人，而於被告實行犯罪行為時與被告
    為言詞或書面對談，且其對話之本身即係構成被告犯罪行為
    之部分內容者，因非屬其事後就曾經與聞之事實所為之追憶
    ，自與審判外之陳述有間，二者不容混淆。又國家基於犯罪
    偵查之目的，對被告或犯罪嫌疑人進行通訊監察，乃係以監
    控與過濾受監察人通訊內容之方式，蒐集對其有關之紀錄，
    並將該紀錄予以查扣，作為認定犯罪與否之證據，屬於刑事
    訴訟上強制處分之一種，而監聽係通訊保障及監察法（下稱
    通保法）第13條第1項所定通訊監察方法之一，司法警察機
    關依法定程序執行監聽取得之錄音，係以錄音設備之機械作
    用，真實保存當時通訊之內容，如通訊一方為受監察人，司
    法警察在監聽中蒐集所得之通訊者對話，若其通話本身即係
    被告進行犯罪中構成犯罪事實之部分內容，則依前開說明，
    自與所謂「審判外之陳述」無涉，應不受傳聞法則之規範，
    當然具有證據能力（最高法院97年度臺上字第1069號判決意
    旨可資參照）。是揆諸前揭說明，本判決引用為證據之被告
    於案發時持用之門號0000000000號行動電話之監聽譯文，其
    內容係有關被告以持用之行動電話與購毒者討論交易毒品之
    事宜，係屬受監察人進行本件犯罪行為之對話內容，並非所
    謂被告或被告以外之人於審判外之陳述至明。而按有事實足
    認被告或犯罪嫌疑人有最輕本刑為3年以上有期徒刑之罪嫌
    ，並危害國家安全或社會秩序情節重大，而有相當理由可信
    其通訊內容與本案有關，且不能或難以其他方法蒐集或調查
    證據者，得發通訊監察書，通訊保障及監察法第5條第1項定
    有明文。本案對被告於案發時持用之上開門號之行動電話監
    聽錄音，均經原審法院核准在案，有詳載聲監案號、案由、
    監察電話及對象等之原審法院99年聲監續字第96號之通訊監
    察書（附於99年度聲拘字第55號卷內，接續監聽原審法院99
    年度聲監字第59號之續線）及通訊監察譯文附卷可參，係依
    法所為之監聽，尚無不法取證情事。又按通訊監察錄音之譯
    文，僅屬依據監聽錄音結果予以翻譯之文字，固具文書證據
    之外觀，惟實際上仍應認監聽所得之錄音帶或光碟，始屬調
    查犯罪所得之證物；刑事訴訟法第165條之1第2項所稱之證
    物，如其蒐證程式合法，並經合法調查，自具證據能力。因
    此檢察官如提出通訊監察錄音之譯文為其證據方法，實乃以
    其監聽所得之錄音帶或光碟，為調查犯罪所得之證物，法院
    本應依刑事訴訟法第165條之1所列之方法調查，以判斷該錄
    音帶或光碟是否與通訊監察錄音之譯文相符。而監聽錄音製
    作之譯文，雖通常為偵查犯罪機關單方面製作，然若被告或
    訴訟關係人對其真實性並無爭執，經法院於審判期日提示譯
    文供當事人辨認、表示意見並為辯論者，程式自屬適法（最
    高法院95年度臺上字第295號、94年度臺上字第466 5號判決
    意旨參照）。查，本案針對上述0000000000號行動電話監聽
    ，取證程序未見違法情事，已如前述，而警方依監聽錄音所
    製作之監聽譯文，當事人及辯護人於準備程序均表示對證據
    能力不爭執（見本院卷第45頁），並經本院當庭提示予當事
    人及辯護人為充分辯論，其等迄至言詞辯論終結前均無就該
    等通訊監察譯文之證據能力異議，亦未爭執其真實性（被告
    並供稱：如附表四、五所示通聯譯文，係伊與湯麗美之通話
    ；如附表編號六所示通聯譯文，係伊與陳正江之通話等語，
    見本院卷第45頁背面），依上開說明，應認該等通訊監察譯
    文均具證據能力。
三、本判決下列引用除上揭一所述以外之其他被告以外之人於審
    判外之供述證據（包含書面陳述）及除上揭二所述以外之其
    他非供述證據，其中供述證據部分，當事人及辯護人迄至言
    詞辯論終結前，均未主張有刑事訴訟法第159條第1項不得為
    證據之情形，本院審認上開證據作成時之情況，認應無違法
    或不當情事，與本案待證事實間復具有相當之關聯性，以之
    作為證據應屬適當，依刑事訴訟法第159條之5第2項之規定
    ，均認具有證據能力；其中非供述證據部分，亦查無證據顯
    示有非法取得或偽造、變造等明顯不實及瑕疵之情形，亦均
    認具有證據能力。
貳、有罪部分：
一、轉讓禁藥甲基安非他命予湯麗美部分：
    訊據被告邱鼎坤坦承轉讓甲基安非他命予湯麗美犯行（見本
    院卷第44頁背面、79頁背面、80頁），核與證人湯麗美於偵
    查中具結證稱：「（提示99年02月24日0l時17分你以公用電
    話000000000撥打到邱鼎坤使用的0000000000。B:你不能騙
    我哦。A:上車、上車。等語，是你與邱鼎坤談論交易何種毒
    品？毒品種類、金額？交易時間、地點及經過情形為何？）
    99年2月23日8點多的時候我搭公車到邱鼎坤家－苗栗縣銅鑼
    鄉興隆村10鄰132號，邱鼎坤一樣帶我到他2樓房間，邱鼎坤
    就拿l小包以夾鏈袋包裝重約0.2公克的安非他命交給我，我
    當場就用邱鼎坤家的玻璃頭吸食器吸食，吸食完，邱鼎坤要
    跟我發生關係，當天我心情不好就不答應，2人就吵架，我
    就跑出他家，走到銅鑼市區，因為沒車子所以打電話給邱鼎
    坤，後來我就攔路邊的車子回去，所以邱鼎坤在電話中對我
    說『上車、上車』叫我坐車回去。（這次邱鼎坤交給你的安
    非他命0.2公克，一次就吸完了嗎，有無剩餘的，在何處？
    ）這l小包安非他命，我一個人就當場吸完了」等語相符（
    見2059偵卷第99頁），並有如附表編號五所示通聯譯文可稽
    ，足見被告自白與事實相符，應堪採信，應依法論科。
二、販賣第二級毒品甲基安非他命予湯麗美部分：
    訊據被告矢口否認有何販賣甲基安非他命犯行，辯稱：係證
    人湯麗美託伊代購毒品，並非販賣毒品予湯麗美云云。惟查
    ：
１、此部分事實，業據證人湯麗美於偵查中結證稱：「（你施用
    的安非他命是向何人買？）有的是朋友供應的，主要是跟邱
    鼎坤買的。（你是用何方式跟邱鼎坤聯絡買安非他命？）我
    用0000000000、00000000000支電話打給邱鼎坤的00000000
    00聯絡。「〔（提示99年2月16日13時06分你跟邱鼎坤的通
    訊監察譯文）這個通聯譯文你是跟邱鼎坤買何種毒品？〕買
    一千元的安非他命，在邱鼎坤位於苗栗縣銅鑼鄉新雞隆的住
    處房內買的，時間是在99年2月16日下午買的。（這包是安
    非他命？）是一小包安非他命……〔（提示99年2月17日11
    時47分你跟邱鼎坤的通訊監察譯文）這個通聯譯文你是跟邱
    鼎坤買何種毒品？〕買1500 元的安非他命一包，地點也是
    在邱鼎坤的住處，時間是在99 年2月17日下午一點多買的…
    …〔（提示99年2月19日16時19分你用公用電話跟邱鼎坤的
    通訊監察譯文）這個通聯譯文你是跟邱鼎坤買何種毒品？〕
    我沒跟邱鼎坤買，我是跟邱鼎坤要1500元的安非他命，地點
    也是在邱鼎坤的住處買的，當場跟邱鼎坤發生性行為抵這次
    的1500元安非他命」等語（見2059偵卷第96、97頁）。證人
    湯麗美於100年2月22日，在本院證稱：「（檢察官起訴與原
    審認定妳在99年2月16日13時許、99年2月17 日13時許、99
    年2月19日16時許有向邱鼎坤買各一包的安非他命在被告住
    處施用，有沒有這件事情？（請求提示原審判決書第7頁附
    表一）忘記了」等語（見本院卷第158頁）。然於100年3月
    11日，本院會同被告、湯麗美勘驗臺灣苗栗地方法院檢察署
    99年度偵字第2059號卷第96至102頁所附99年度他字第146、
    221號案件於99年4月7日下午1時20分證人湯麗美偵訊具結後
    之光碟後，對於其在100年2月22日在本院審理所作上開證述
    內容，何以與99年4月7日在檢察官訊問作證時所述不一致，
    復於100年4月19日本院審理時說明證稱：100年2月22日審理
    時，距離案發時間太長，有些記不得，在99年4月7日在偵查
    中，距離案發時間比較近，當時記憶比較清楚，回答內容比
    較正確、詳實，在檢察官偵訊時，所述內容實在，之前偵查
    中有講過，在99年2月16日、17日，被告曾拿安非他命給伊
    ，確屬事實；有拿錢給被告等語（見本院卷第238頁背面、
    239頁、240頁及其背面）。是以，證人湯麗美在100年2月22
    日一度對於被告販賣各情回答「忘記了」，但嗣對偵訊筆錄
    已完全肯認。
２、而證人湯麗美確有於如附表四編號1至3所示通話聯繫時間（
    即99年2月16日下午13時6分20秒、99年2月17日11時47分57
    秒、99年2月19日16時19分16秒），亦確有以0000000000號
    行動電話及0000000000號市內電話撥打被告持用之0000000
    000號行動電話與被告聯繫，並有如附表四編號1至3所示譯
    文內容之對話，有相關譯文在卷可參（譯文內容及所在卷頁
    ，如附表四所載）。其中99年2月17日、99年2月19日購買毒
    品之代價1500元，與譯文內容相符（99年2月17日通聯譯文
    中，被告稱：「現在要去那裡拿1500元的東西喔」；99年2
    月19日通聯譯文中，湯麗美稱：「那就先那個啊，1500嗎？
    」被告答稱：「好啦，那先過來」），3次通聯時間與證人
    湯麗美上開所證向被告購買甲基安非他命之時間大致吻合。
    而被告亦不否認有於如附表一所示時間，3次拿甲基安非他
    命予湯麗美，但以湯麗美託伊代購、叫伊去買等語置辯。湯
    麗美並證稱：偵查中曾證稱：「他叫我幫忙出錢」乙語（偵
    訊筆錄漏載），應該係被告要去拿甲基安非他命，不夠錢，
    被告叫伊幫忙出錢等語（見本院卷第241頁背面）。然查，
    如前所述證人湯麗美於本院已明確證述：99年4月7日在偵查
    中，距離案發時間比較近，當時記憶比較清楚，回答內容比
    較正確、詳實等語，而證人湯麗美對於被告在99年2月16日
    、99年2月17日兩天，各以1000元、1500元之代價，販賣甲
    基安非他命予湯麗美，以及99年2月19日在被告住處向被告
    購買1500元之甲基安非他命，當場以發生性行為抵1500元等
    情形，均已於偵查中證述甚明（見同上偵查卷第97、98頁）
    ，則被告係受證人湯麗美所託代購毒品，並在被告不夠錢時
    始由湯麗美幫忙出錢等情倘若屬實，豈有湯麗美不夠錢支付
    購毒代價時，以雙方發生性行為抵償價金？由此益見被告所
    謂「受託代購」及證人湯麗美所謂「幫忙出錢」云云，分屬
    卸責、迴護之詞，均不可取。
３、辯護人為被告辯護雖稱：證人湯麗美於本院已證稱：99年1
    月19日起至99年3月間，伊與被告係男女朋友關係，則被告
    豈有販賣甲基安非他命予湯麗美之理云云。對此，證人湯麗
    美於偵查中已證稱：99年3月間，伊跟被告吵架就分手，之
    前被告拿甲基安非他命給伊，會向伊收錢，係因雙方剛認識
    等語（見同上偵查卷第100頁）。可見，湯麗美與被告雖在
    99年1月19日為男女朋友關係，但在99年2月16日、17日、19
    日，被告認為兩人仍屬初相識，仍會向湯麗美要求支付購買
    甲基安非他命之對價。是以，辯護人上開辯詞，仍難採為被
    告有利之認定。
４、辯護人復辯稱：苗栗縣警察局刑警大隊於99年4月6日，曾前
    往被告住處搜索，但並未搜索查扣甲基安非他命、分裝袋、
    磅秤等物，足資證明被告確無販賣甲基安非他命云云，並引
    據卷內搜索扣押筆錄、扣押物品目錄表之記載（見2059號偵
    卷第32至34頁）。然查，政府查緝毒品甚嚴，而販賣毒品者
    為躲避查緝，其販毒之方法已與時俱進，是以，販毒之人其
    供販賣所使用之毒品、分裝袋等，未必藏匿於自己經常居住
    使用之住處。是以，被告住處經搜索而無所獲，倘有其他販
    毒之明確證據（本件有被告部分供詞、證人湯麗美證詞及通
    訊監察譯文可資明確認定），即難以搜索無獲，而為被告有
    利之認定。則辯護人此部分辯詞，同難採取。
５、再查，按販賣毒品之利得，除經坦承犯行，或價量俱臻明確
    外，委難查得實情，除非別有事證足認係按同一價量委買或
    轉售，而確未牟利者外，尚難執此遽認非法販賣之證據有所
    未足。被告與證人湯麗美在如附表一編號1至3所示時間，並
    非至親深交，倘上開交付毒品甲基安非他命予證人湯麗美之
    過程中，毫無利益可圖，被告焉有可能甘冒販毒之重罪，願
    在接獲證人湯麗美之電話後，交付甲基安非他命予湯麗美，
    並收取價金或抵價金之性行為。堪認被告上述交付甲基安非
    他命予證人湯麗美並收取附表一編號1至3所示之價金、抵價
    金之性行為，係基於營利之意所為（至於其中一次販賣之價
    金雖係以性交易代替，並無礙於其營利之意圖），自屬販賣
    甲基安非他命，甚為明確。
三、綜上，被告上開轉讓禁藥、販賣第三級毒品犯行，均事證明
    確，被告關於販賣部分之辯解，核屬推諉之詞，不足採信，
    被告犯行已臻明確，應依法論科。
四、論罪科刑，及撤銷原審判決之理由：
１、按「安非他命」係屬毒品危害防制條例第2條第2項第2款所
    列之第二級毒品，「甲基安非他命」則屬同條項款附表（即
    其附表二編號89）所載之相類製品，依行政院衛生署管制藥
    品管理局之相關函釋，二者雖多為硫酸鹽或鹽酸鹽，可溶於
    水，為白色、略帶苦味之結晶，但使用劑量及致死劑量，仍
    屬有別，且目前國內發現者似都為甲基安非他命之鹽酸鹽（
    參見法官辦理刑事案件參考手冊(一)第282頁、第292至293
    頁），可見安非他命與甲基安非他命，係毒性有差別之第二
    級毒品。又甲基安非他命有類似冰糖之片狀結晶，其結晶如
    細碎冰塊，因此有暱稱為冰塊。本件起訴書就被告販賣第二
    級毒品、轉讓禁藥部分，均記載被告販賣第二級毒品、轉讓
    禁藥「安非他命」。然而，被告交付予湯麗美者，陳正江在
    被告住處施用者（陳正江部分，詳後述），均係甲基安非他
    命，業經被告陳明在卷（見本院卷第79頁背面、80頁），則
    ，是被告所販賣、轉讓及陳正江施用者，應係「甲基安非他
    命」，起訴書及相關警詢、偵訊筆錄關於此部分毒品名稱，
    應係誤繕，合先敘明。
２、查，甲基安非他命各係毒品危害防制條例第2條第2項第2款
    所定之第二級毒品，任何人均不得非法持有、販賣、轉讓。
    又按甲基安非他命業經行政院衛生署於69年12月8日以衛署
    藥字第301124號公告自69年12月8日起禁止輸入、製造，自
    70年6月1日起禁止販賣，更於75年7月11日以衛署藥字第597
    627號公告一概禁止使用，並在79年10月9日以衛署藥字第
    904142號函明令公告列為禁藥。又甲基安非他命雖同屬毒品
    危害防制條例第2條第2項第2款所定之第二級毒品，被告如
    事實欄二所示轉讓甲基安非他命之行為，同為合於該條例第
    8 條第2項轉讓第二級毒品罪之處罰規定；然藥事法第83條
    第1項之「明知為偽藥或禁藥，而販賣、供應、調劑、運送
    、寄藏、牙保、轉讓或意圖販賣而陳列者，處7年以下有期
    徒刑，得併科新臺幣500萬元以下罰金」規定，係於93年4月
    21 日修正公布，同年月23日施行，其法定刑較毒品危害防
    制條例第8條第2項所定之法定刑「6月以上5年以下有期徒刑
    得併科新臺幣70萬元以下罰金」為重；又毒品之範圍尚包括
    影響精神物質與其製品，藥事之管理非僅止於藥品之管理，
    毒品未必係經公告之禁藥，禁藥亦非必為毒品，毒品危害防
    制條例與藥事法二者間，並無必然之特別法與普通法關係，
    故除有轉讓之第二級毒品達毒品危害防制條例第8條第6項之
    一定數量，經依法加重之法定刑較藥事法第83條第1項之法
    定刑為重之情形外，因藥事法第83條第1項為後法，且為重
    法，應優先適用藥事法處罰（最高法院96年度臺上字第3582
    號、98年度臺上字第3569號、99年度臺上字第2041號判決意
    旨可資參照）。又轉讓第二級毒品達淨重10公克以上者，加
    重其刑至2分之1，轉讓持有毒品加重其刑之數量標準第2條
    第1項第2款規定甚明。經查，被告轉讓予證人湯麗美之甲基
    安非他命，其重量若干，卷內並無證據可資確實查證，則應
    為有利被告之認定，是既無證據可資證明被告轉讓安非他命
    達淨重10公克，自不得依毒品危害防制條例第8條第6項規定
    ，加重其刑。
３、核被告所為附表一所示3次販賣第二級毒品甲基安非他命之
    犯行，係犯毒品危害防制條例第4條第2項販賣第二級毒品罪
    ；所為附表二編號1所示1次轉讓禁藥甲基安非他命之犯行，
    依前揭說明，應論以藥事法第83條第1項之轉讓禁藥罪。其
    各該次販賣第二級毒品甲基安非他命及轉讓禁藥甲基安非他
    命，而持有第二級毒品及禁藥甲基安非他命，其持有甲基安
    非他命之低度行為，應各為販賣、轉讓之高度行為所吸收，
    均不另論罪。被告前開3次販賣第二級毒品甲基安非他命、1
    次轉讓禁藥安非他命之犯行，犯意各別，行為時空互異，應
    予分論併罰。
４、原審認被告罪證明確，予以論罪科刑，固非無見，惟：(一)被
    告所販賣與轉讓者，係「甲基安非他命」，並非「安非他命
    」，原審就此部分之認定尚有未洽。(二)檢察官起訴被告轉讓
    禁藥予陳正江部分，罪證尚有不足（詳後述），原審就此部
    分遽為有罪判決，亦有未合。被告上訴意旨，否認如附表一
    、附表二編號1所示犯罪，固無理由，惟原審判決既有上開
    可議之處，即應由本院撤銷改判。
５、爰審酌被告近10幾年來，均無前科紀錄；所犯販賣毒品、轉
    讓禁藥各罪，均助長禁藥、毒品流通，且因其販賣、轉讓對
    象均當場施用完畢，而造成危害健康之實害；各次販賣、轉
    讓之數量均少，約僅能供1次之施用量；與販賣或轉讓對象
    均有朋友關係；被告本身罹有癲癇疾病（原審310號卷第53
    頁），因中度精神障礙，領有身心殘障手冊（同上卷第38頁
    ）；犯後始終矢口否認犯行，欠缺悔改誠意及其他等一切情
    狀，分別就各罪量處如附表三各項所示之主刑，並定其應執
    行刑，以資懲儆。
６、被告所犯3次販賣毒品之犯行中，其中有2次被告均取得販賣
    毒品之對價現金，應依毒品危害防制條例第19條第1項之規
    定，於各該次宣告主刑後，宣告沒收之，且因未據扣案，故
    如全部或一部不能沒收時，應依法其財產抵償之。另，被告
    接受湯麗美為性行為之不正利益，因毒品危害防制條例第19
    條規定應予沒收者，係以被告販賣毒品所用或所得之財物為
    限，而「不正利益」既無明文規定，自不能包括在內，故此
    部分不諭知沒收。至於被告於販賣毒品或轉讓禁藥前，曾使
    用門號0000000000之行動電話先行聯絡，因該門號行動電話
    （含行動電話機具）為其胞姐邱紫誼所有，非其所有，已據
    被告陳明在卷，且經核與警方之通聯調閱查詢單相符（聲拘
    55號卷內參照），故不宣告沒收（最高法院99台上字第6027
    號判決參照），併此敘明。
、無罪部分：
一、公訴意旨另以：被告邱鼎坤基於轉讓禁藥甲基安非他命之犯
    意，先以門號0000000000之行動電話與陳正江聯繫，於附表
    二編號2所示之時間，在其苗栗縣銅鑼鄉興隆村興隆132號之
    住處，轉讓甲基安非他命予陳正江各1次。因認被告涉犯毒
    品危害防制條例第8條第2項、藥事法第83條第1項罪嫌云云
    。
二、惟按犯罪事實應依證據認定之，無證據不得認定犯罪事實。
    又不能證明被告犯罪者，應諭知無罪之判決，刑事訴訟法第
    154 條第2 項、第301 條第1 項分別定有明文。又認定不利
    於被告之事實，須依積極證據，苟積極證據不足為不利於被
    告事實之認定時，即應為有利於被告之認定，更不必有何有
    利之證據。另按事實之認定，應憑證據，如未能發現相當證
    據，或證據不足以證明，自不能以推測或擬制之方法，以為
    裁判基礎；又認定犯罪事實，所憑之證據，雖不以直接證據
    為限，間接證據亦包括在內，然無論直接或間接證據，其為
    訴訟上之證明，須於通常一般之人均不致於有所懷疑，而得
    確信其為真實之程度者，始得據之為有罪之認定，倘其證明
    尚未達到此一程度，而有合理性懷疑之存在時，即無從為有
    罪之認定（最高法院30年上字第816 號判例、40年臺上字第
    86號判例、30年上字第1831號判例及76年臺上字第4986號判
    例分別著有明文可資參照）。另按施用毒品者所稱其向某人
    買受毒品之指證，不得作為有罪判決之唯一證據，仍須調查
    其他必要之證據，以察其是否與事實相符，良以毒品買受者
    之指證，其憑信性於通常一般人已有所懷疑，尚難確信其為
    真實。況依毒品危害防制條例第17條之規定，其供出毒品來
    源而破獲者，復得減輕其刑，則其指證之真實性猶有疑慮，
    是施用毒品者之指證，其真實性有待其他必要證據加以補強
    。茲所謂必要之補強證據，固不以證明販賣毒品犯罪構成要
    件之全部事實為必要，但以與施用者之指證具有相當之關聯
    性為前提，其經與施用者之指證綜合判斷，已達於通常一般
    人均不致有所懷疑，而得確信施用者之指證為真實者，始得
    為有罪之認定，此為無罪推定原則之必然推演（最高法院93
    年度臺上字第6750號刑事判決參照）。
三、公訴意旨認被告涉犯上揭轉讓第二級毒品、轉讓禁藥甲基安
    非他命之犯行，無非係以證人陳正江於偵審中之證述，及被
    告持用之門號0000000000之行動電話與陳正江之通訊譯文為
    主要論據。惟查：訊之被告固承認證人陳正江於99年2月21
    日至伊住處，惟辯稱：當天係陳正江自己攜帶甲基安非他命
    至伊住處，當時尚有陳正江之朋友曾瑩與另一名友人到場，
    伊只有提供吸食器給陳正江等人施用甲基安非他命等語。
    經查：
(一)、證人陳正江於99年8月2日偵查中固證稱：「〔（提示你使用
    的0000000000跟邱鼎坤使用的0000000000電話，於99年2月
    21 日下午1點56分54秒的通聯譯文）這個對話內容，是你跟
    邱鼎坤買毒品或談論何事？）沒有。當時我去他家，找他聊
    天，邱鼎坤問我要不要用安非他命，之後他就請我施用安非
    他命。（你是當天幾點到邱鼎坤家中？）約通完電話後三至
    五分鐘我就到邱鼎坤家中了。（所以你說邱鼎坤有拿安非他
    命請你吸食，日期是在99年2月21日下午2時左右？）是。差
    不多。（邱鼎坤倒安非他命的玻璃頭是何人所有？）邱鼎坤
    的。（那個玻璃頭的樣式為何？）用玻璃吹出來的玻璃頭，
    比十元硬幣小一點」等語（見773他卷第23頁）。復於99年9
    月24日在原審為相同之證述（見593號原審卷第30至31頁）
    。
(二)、證人曾瑩於100年1月11日，在本院證稱：「（你說有去過邱
    鼎坤家，你跟誰去？）我老公、陳正江，我們三個人。（你
    老公叫什麼名字？）范肇勳……後來有到邱鼎坤家的二樓房
    間。（你們到他二樓房間之後做什麼事情？）吸毒，安非他
    命。（這個安非他命怎麼來的？）我不知道。（誰拿出來的
    ？）我不知道。（用什麼來施用？）玻璃器、玻璃頭。（玻
    璃器、玻璃頭如何來的？）我不知道」等語（見本院卷第81
    至82頁）。證人范肇勳於100年2月22日，在本院具結證稱：
    「（你有去過被告的家裡嗎？）一次。（大概在何時？）確
    實時間記不起來了。（你說有去過一次，那一次是跟誰去的
    ？）跟我老婆、陳正江。（你老婆是什麼名字？）曾瑩……
    （你後來有到被告住處，到被告住處做什麼事情？）吸食安
    非他命……（那個安非他命是怎麼來的？）陳正江提供。（
    你說他提供的，你有看到他拿出來嗎？）是。（從哪裡拿出
    來？）從身上拿出來。（你們當天是用什麼方法來用安非他
    命？）跟邱鼎坤借那個吸食器」等語（見本院卷162頁背面
    至163頁背面）。而被告於99年9月7日，在原審準備程序已
    供稱：陳正打電話給伊，到伊住處時，帶著一個男的、一個
    女的等語（按：由此可見被告並非至本院始杜撰出曾瑩、范
    肇勳等一男一女），及在本院供稱：伊提供吸食器給陳正江
    施用甲基安非他命等語相符（見593號原審卷第11頁背面、
    本院卷第236頁背面、237頁）。綜參證人陳正江、曾瑩、范
    肇勳等三人關於99年2月21日，在被告住處所施用之甲基安
    非他命來自何人，共有3種不同說詞，即陳正江證稱：被告
    提供；曾瑩證稱：不知道；范肇勳證稱：陳正江提供。則證
    人陳正江上開偵審中所證情節，是否確實可信，即非無疑。
(三)、再觀諸證人陳正江與被告於99年2月21日見面前，在同日13
    時56分54秒之通訊監察譯文，其內容如下（陳正江代號B，
    被告代號A）：
    B：你在那。
    A：我在家裡。
    B：我在你家前面。
    A：是不是真的。
    B：真的。
    A：你黑白講。
    B：你家裡不是從那個坡下來。
    A：對阿，就下坡哪（參見773他卷第12頁）。
    審視其對答內容，係陳正江正在找被告，及說明其在被告住
    處附近。且陳正江與被告在電話中，無一詞提及要何人提出
    甲基安非他命或其數量，甚至可疑代表該物之代號，均付之
    闕如。則該譯文尚難以佐證被告有轉讓甲基安非他命予陳正
    江之事實。
四、綜上所陳，上開被告被訴轉讓甲基安非他命予陳正江部分，
    既均尚未達於通常一般人均不致有所懷疑，而使本院得確信
    被告為有罪之確信心證，自均屬不能證明被告犯罪，此部分
    自均應為被告無罪之諭知。原審疏未詳查，就此部分遽為被
    告有罪之諭知，尚有未合。被告上訴意旨否認犯罪，指摘此
    部分不當，為有理由，自應由本院將此部分撤銷改判，另為
    被告此部分無罪之諭知。
據上論斷，應依刑事訴訟法第369條第1項前段、第364條、第299
條第1項前段、第301條第1項，毒品危害防制條例第4條第2項、
第19條第1項，藥事法第83條第1項，刑法第11條前段、第51條第
5款、第9款，判決如主文。
本案經檢察官姜麗儒到庭執行職務。
中    華    民    國   100    年    5     月    3     日
            刑事第九庭    審判長法  官  江  德  千
                                法  官  賴  妙  雲
                                法  官  陳  宏  卿
以上正本證明與原本無異。
有罪部分，檢察官、被告均得上訴。無罪部分，檢察官得上訴。
如不服本判決應於收受送達後10日內向本院提出上訴書狀，其未
敘述上訴之理由者，並得於提起上訴後10日內向本院補提理由書
（均須按他造當事人之人數附繕本）「切勿逕送上級法院」。

                                書記官  林  振  甫
中    華    民    國   100    年    5     月    3     日
【附錄本判決論罪科刑法條】
藥事法第83條第1 項：
明知為偽藥或禁藥，而販賣、供應、調劑、運送、寄藏、牙保、
轉讓或意圖販賣而陳列者，處7 年以下有期徒刑，得併科新台幣
500 萬元以下罰金。
毒品防制條例第4 條第2 項：
製造、運輸、販賣第二級毒品者，處無期徒刑或7 年以上有期徒
刑，得併科新臺幣1000萬元以下罰金。
附表一：邱鼎坤販賣第二級毒品甲基安非他命予湯麗美之情形一
覽表
┌──┬────┬──────┬──────────┬─────────┐
│編號│販賣時間│販賣甲基安非│聯 絡 方 式         │備  註            │
│    │        │他命之數量及│                    │                  │
│    │        │金額（新台幣│                    │                  │
│    │        │）          │                    │                  │
├──┼────┼──────┼──────────┼─────────┤
│1   │99.02.16│1 包（0.2 公│湯麗美以門號091791  │湯麗美當場在邱鼎坤│
│    │13時6分 │克) ，1,000 │4633號之行動電話與  │住處施用完畢      │
│    │20秒後某│元          │邱鼎坤所使用門號09  │                  │
│    │時      │            │00000000之行動電話  │                  │
│    │        │            │聯絡購買毒品。      │                  │
├──┼────┼──────┼──────────┼─────────┤
│2   │99.02.17│1 包（0.3 公│湯麗美以000-000000  │湯麗美當場在邱鼎  │
│    │13時許  │克），1,500 │號之電話與邱鼎坤所  │坤住處施用完畢    │
│    │        │元          │使用門號0000000000  │                  │
│    │        │            │之行動電話聯絡購買  │                  │
│    │        │            │毒品。              │                  │
│    │        │            │                    │                  │
├──┼────┼──────┼──────────┼─────────┤
│3   │99.02.19│1 包（0.3 公│湯麗美使用000-0000  │湯麗美當場在邱鼎  │
│    │16時19分│克），1,500 │94之電話號與邱鼎坤  │坤住處施用完畢    │
│    │16秒後某│元，但湯麗美│所使用門號00000000  │                  │
│    │時許    │以性交易1 次│38聯絡購買毒品。    │                  │
│    │        │替代現金支付│                    │                  │
│    │        │            │                    │                  │
└──┴────┴──────┴──────────┴─────────┘
附表二：檢察官起訴邱鼎坤轉讓二級毒品甲基安非他命之情形一
        覽表（其中編號1部分，本院認定有罪，編號2部分本院
        認定無罪）
┌──┬────┬────┬───────┬──────────────┐
│編號│轉讓對象│轉讓時間│轉讓之數量    │ 備  註                     │
├──┼────┼────┼───────┼──────────────┤
│1   │湯麗美  │99.02.23│甲基安非他命1 │1、湯麗美當場在邱鼎坤住處施 │
│    │        │8時許   │包（重量不詳）│   用完畢                   │
│    │        │        │              │2、轉讓後後兩人發生爭吵，湯 │
│    │        │        │              │   麗美在翌日（24日）凌晨1時│
│    │        │        │              │   17分許，又使用000-000000 │
│    │        │        │              │   號公用電話與邱鼎坤所使用 │
│    │        │        │              │   之門號0000 000000 之行動 │
│    │        │        │              │   電話聯絡。               │
├──┼────┼────┼───────┼──────────────┤
│2   │陳正江  │99.02.21│甲基安非他命  │1、陳正江當場在邱鼎坤住處施 │
│    │        │14時許  │（重量不詳）  │   用完畢。                 │
│    │        │        │              │2、陳正江於同日13時56分許有 │
│    │        │        │              │   先以0000000000 先 與邱鼎 │
│    │        │        │              │   坤所使用門號0000000000之 │
│    │        │        │              │   行動電話聯絡。           │
└──┴────┴────┴───────┴──────────────┘
【附表三：邱鼎坤所犯各罪及其宣告刑】
一、販賣第二級毒品，處有期徒刑柒年肆月，販賣毒品所得之財
    物新台幣壹仟元沒收，如全部或一部不能沒收，以其財產抵
    償之。
二、販賣第二級毒品，處有期徒刑柒年肆月，販賣毒品所得之財
    物新台幣壹仟伍佰元沒收，如全部或一部不能沒收，以其財
    產抵償之。
三、販賣第二級毒品，處有期徒刑柒年肆月。
四、藥事法第八十三條第一項之轉讓禁藥罪，處有期徒刑捌月。
【附表四：被告與湯麗美有關販毒之相關通聯譯文】
 ┌──┬─────┬─────┬─────┬────┬────┬─────┐
 │編號│交易對象  │販賣時間  │販賣地點  │販賣數量│販賣價格│電話      │
 ├──┼─────┼─────┼─────┼────┼────┼─────┤
 │ 一 │湯麗美    │99年2月16 │邱鼎坤住處│甲基安非│1,000元 │0000000000│
 │    │          │日13時許  │（苗栗縣銅│他命1包 │        │（邱鼎坤、│
 │    │          │          │鑼鄉興隆村│（0.2公 │        │代號Ａ）  │
 │    │          │          │10鄰興隆  │克）    │        │    ↓    │
 │    │          │          │132號）   │        │        │0000000000│
 │    │          │          │          │        │        │（湯麗美、│
 │    │          │          │          │        │        │代號Ｂ）  │
 │    ├─────┴─────┴─────┴────┴────┴─────┤
 │    │通話時間及譯文內容：                                              │
 │    ├─────┬─────────────────────┬─────┤
 │    │99/02/16  │B ：喂                                    │99年度偵字│
 │    │13:06:20  │A ：現在在那                              │第2059號偵│
 │    │          │B ：在公館                                │查卷第74頁│
 │    │          │A ：你幹麻沒精神                          │          │
 │    │          │B ：因為妳阿                              │          │
 │    │          │A ：好啦過來阿                            │          │
 │    │          │B ：我有事情現在沒辦法過去ㄟ。看明天      │          │
 │    │          │A ：妳自己說要請我阿                      │          │
 │    │          │B ：對喔，就沒有去ㄟ，回到家以後就一直在想│          │
 │    │          │    什麼事                                │          │
 │    │          │A ：妳連續喝那麼多天，用那麼多天，誰的腦袋│          │
 │    │          │    這麼清楚                              │          │
 │    │          │B ：對阿，最近腦袋秀豆秀豆                │          │
 │    │          │A ：妳自己說要請我的                      │          │
 │    │          │B ：好啦，搞不好晚上有的ㄟ                │          │
 ├──┼─────┼─────┬─────┬────┬────┼─────┤
 │ 二 │湯麗美    │99年2月17 │邱鼎坤住處│甲基安非│1,500元 │000000000 │
 │    │          │日13時許  │（苗栗縣銅│他命1包 │        │（湯麗美、│
 │    │          │          │鑼鄉興隆村│（0.3公 │        │代號Ｂ）  │
 │    │          │          │10鄰興隆  │克）    │        │    ↓    │
 │    │          │          │132號）   │        │        │0000000000│
 │    │          │          │          │        │        │（邱鼎坤、│
 │    │          │          │          │        │        │代號Ａ）  │
 │    ├─────┴─────┴─────┴────┴────┴─────┤
 │    │通話時間及譯文內容：                                              │
 │    ├─────┬─────────────────────┬─────┤
 │    │99/02/17  │B ：你還睡喔                              │99年度偵字│
 │    │11:47:57  │A ：早上到現在還沒起床                    │第2059號偵│
 │    │          │B ：那裡痛                                │查卷第75頁│
 │    │          │A ：都沒睡覺                              │          │
 │    │          │B ：一直碰喔                              │          │
 │    │          │A ：我那裡有，那天妳走的時候，就用完的    │          │
 │    │          │B ：我等一下手機拿給人家，壓給人家。      │          │
 │    │          │A ：壓給人家                              │          │
 │    │          │B ：錢給你，你去拿                        │          │
 │    │          │A ：拿多少                                │          │
 │    │          │B ：可能不多吧，1500左右                  │          │
 │    │          │A ：現在要去那裡拿1500元的東西喔          │          │
 │    │          │B ：我剛剛賺800，下午賺1500，手機500      │          │
 │    │          │A ：夠嗎                                  │          │
 │    │          │B ：不然就先拿一個                        │          │
 │    │          │A ：一個妳就不夠用的                      │          │
 ├──┼─────┼─────┬─────┬────┬────┼─────┤
 │ 三 │湯麗美    │99年2月19 │邱鼎坤住處│甲基安非│1,500元 │000000000 │
 │    │          │日16時許  │（苗栗縣銅│他命1包 │（但湯麗│（湯麗美、│
 │    │          │          │鑼鄉興隆村│（0.3公 │美以性交│代號Ｂ）  │
 │    │          │          │10鄰興隆  │克）    │易1次替 │    ↓    │
 │    │          │          │132號）   │        │代現金支│0000000000│
 │    │          │          │          │        │付）    │（邱鼎坤、│
 │    │          │          │          │        │        │代號Ａ）  │
 │    ├─────┴─────┴─────┴────┴────┴─────┤
 │    │通話時間及譯文內容：                                              │
 │    ├─────┬─────────────────────┬─────┤
 │    │99/02/19  │B ：喂老公                                │99年度偵字│
 │    │16:19:16  │A ：喔                                    │第2059號偵│
 │    │          │B ：喔，你還有沒有吃那個                  │查卷第76頁│
 │    │          │A ：沒有啦，你錢那時候拿過來              │          │
 │    │          │B ：沒有賺錢阿，下雨天                    │          │
 │    │          │A ：喔，妳現在在家裡喔                    │          │
 │    │          │B ：沒有在外面，我們現在過去好不好，帶一位│          │
 │    │          │    大姐                                  │          │
 │    │          │A ：妳帶大姐來幹嗎                        │          │
 │    │          │B ：去碰阿                                │          │
 │    │          │A ：去碰阿，到我家碰，還是到誰家碰        │          │
 │    │          │B ：到別人家啦，不要到你家啦，可是我們沒有│          │
 │    │          │    東西喔                                │          │
 │    │          │A ：我也沒東西阿                          │          │
 │    │          │B ：調一個                                │          │
 │    │          │A ：一個就好的，看在妳面子我              │          │
 │    │          │B ：還是一克                              │          │
 │    │          │A ：妳都還欠我                            │          │
 │    │          │B ：好啦我會還你，天氣那麼冷，那個老頭子…│          │
 │    │          │A ：好啦好啦，妳都叫我調一克來借妳，我那有│          │
 │    │          │    辦法                                  │          │
 │    │          │B ：那就先那個阿，1500嗎                  │          │
 │    │          │A ：好啦那先過來嗎                        │          │
 │    │          │B ：我們騎摩托車去喔                      │          │
 │    │          │A ：好                                    │          │
 └──┴─────┴─────────────────────┴─────┘
【附表五：被告與湯麗美有關轉讓禁藥之相關通聯譯文】
 ┌──┬─────┬─────┬─────┬─────────┬─────┐
 │編號│轉讓對象  │轉讓時間  │轉讓地點  │轉讓數量          │電話      │
 ├──┼─────┼─────┼─────┼─────────┼─────┤
 │ 一 │湯麗美    │99年2月23 │邱鼎坤住處│甲基安非他命1包   │000000000 │
 │    │          │日8時許   │（苗栗縣銅│                  │（湯麗美、│
 │    │          │          │鑼鄉興隆村│備註：            │代號Ｂ）  │
 │    │          │          │10鄰興隆  │轉讓後兩人發生爭吵│    ↓    │
 │    │          │          │132號）   │，湯麗美在翌日（24│0000000000│
 │    │          │          │          │日）凌晨1時17分許 │（邱鼎坤、│
 │    │          │          │          │，又使用000-000000│代號Ａ）  │
 │    │          │          │          │號公用電話與邱鼎坤│          │
 │    │          │          │          │所使用之門號091056│          │
 │    │          │          │          │4738之行動電話聯絡│          │
 │    │          │          │          │。                │          │
 │    ├─────┴─────┴─────┴─────────┴─────┤
 │    │通話時間及譯文內容：                                              │
 │    ├─────┬─────────────────────┬─────┤
 │    │99/02/24  │A ：喂                                    │99年度偵字│
 │    │01:17:58  │B ：你不能騙我喔                          │第2059號偵│
 │    │          │A ：好啦，妳上車沒                        │查卷第77頁│
 │    │          │B ：還沒阿，車子還沒來                    │          │
 │    │          │A ：妳炮阿碰完的妳就回來找我              │          │
 │    │          │B ：什麼紙炮阿碰完的                      │          │
 │    │          │A ：妳不是出去碰炮ㄟ                      │          │
 │    │          │B ：沒有阿，沒找到他的人，電話沒接阿，那個│          │
 │    │          │    …（模糊）哥阿。車子來了啦            │          │
 │    │          │A ：上車、上車                            │          │
 └──┴─────┴─────────────────────┴─────┘
【附表六：檢察官認為被告與陳正江有關轉讓禁藥犯嫌，其相關
通聯譯文】
 ┌──┬─────┬─────┬─────┬─────────┬─────┐
 │編號│轉讓對象  │轉讓時間  │轉讓地點  │轉讓數量          │電話      │
 ├──┼─────┼─────┼─────┼─────────┼─────┤
 │ 一 │陳正江    │99年2月21 │邱鼎坤住處│甲基安非他命      │0000000000│
 │    │          │日14時許  │（苗栗縣銅│                  │（陳正江、│
 │    │          │          │鑼鄉興隆村│                  │代號Ｂ）  │
 │    │          │          │10鄰興隆  │                  │    ↓    │
 │    │          │          │132號）   │                  │0000000000│
 │    │          │          │          │                  │（邱鼎坤、│
 │    │          │          │          │                  │代號Ａ）  │
 │    ├─────┴─────┴─────┴─────────┴─────┤
 │    │通話時間及譯文內容：                                              │
 │    ├─────┬─────────────────────┬─────┤
 │    │99/02/21  │B ：你在那                                │99年度他字│
 │    │13:56:54  │A ：我在家裡                              │第773號偵 │
 │    │          │B ：我在你家前面                          │查卷第12頁│
 │    │          │A ：是不是真的                            │          │
 │    │          │B ：真的                                  │          │
 │    │          │A ：你黑白講                              │          │
 │    │          │B ：你家裡不是從那個坡下來                │          │
 │    │          │A ：對阿，就下坡哪                        │          │
 └──┴─────┴─────────────────────┴─────┘